臺灣臺中地方法院刑事判決　　　　　　　94年度訴字第2172號
公　訴　人　臺灣臺中地方法院檢察署檢察官
被　　　告　丙○○
上列被告因搶奪等案件，經檢察官提起公訴（94年度偵字第8056
號），被告於準備程序中就被訴事實為有罪之陳述，受命法官於
聽取當事人之意見後，本院合議庭裁定改由受命法官獨任以簡式
審判程序審理，判決如下：
    主    文
丙○○共同連續意圖為自己不法之所有，而搶奪他人之動產，累
犯，處有期徒刑貳年；又收受贓物，累犯，處有期徒刑參月。應
執行有期徒刑貳年貳月。
    犯罪事實
一、丙○○前有竊盜罪、恐嚇罪及違反麻醉藥品管理條例案件前
    科，並曾於民國八十三年間及八十五年間，分別因犯搶奪案
    件及違反肅清煙毒條例案件，經臺灣板橋地方法院及本院各
    判處有期徒刑一年六月及三年二月確定，嗣經本院裁定其應
    執行刑為有期徒刑四年四月確定，於八十六年四月三十日假
    釋出監後，復經撤銷假釋，自八十八年十月十八日起執行殘
    刑二年三月二十三日，甫於九十一年八月三十一日縮刑期滿
    執行完畢（其因適用新法辦理一進一出，縮刑期滿執畢出監
    日期為九十一年十月一日，並自同日起接續執行施用毒品案
    件所處之有期徒刑七月及違反動產擔保交易法案件之罰金易
    服勞役之刑，於九十二年五月二十七日執畢出監，惟其先前
    所犯詐欺罪，於九十二年十月七日經臺灣高等法院臺中分院
    判處有期徒刑二年確定後，復經同法院於九十四年六月六日
    ，就該所處有期徒刑二年及上揭施用毒品案件所處之有期徒
    刑七月，裁定應執行有期徒刑二年五月確定）。詎猶不知悔
    改，復與甲○○（已先行審結）共同基於意圖為自己不法所
    有之概括犯意聯絡，自九十四年四月三十日十四時二十分許
    起，至同年五月二日凌晨零時十二分許止，先後在臺中縣潭
    子鄉○○路二四七號等地，均以由甲○○騎乘機車搭載丙○○，由丙○○負責下手之方式，連續乘己○○等如附表編號
    一至五號所示之人不注意之際，共同搶奪己○○等人所有之
    手提包，均得手後，先取出手提包內之物品，再將手提包丟
    棄(各次被害人、搶奪時間、地點、搶得財物，均詳如附表
    編號一至五號所示)。另丙○○明知綽號「小金」真實姓名
    不詳之成年人所使用車牌號碼為ＫＤＪ－○二九號之重型機
    車一部（該機車係車主丁○○於九十四年五月三日上午十時
    許發現失竊），係屬來源不明之贓物，竟仍於九十四年五月
    三日上午某時，在臺中縣豐原市豐原國小旁，向「小金」借
    得該部贓車供己騎用，而收受該部贓車。嗣經警於九十四年
    五月三日十四時四十五分許（起訴書誤載為同年月二日二十
    一時四十五分許），在臺中縣豐原市○○路一五○巷十五號
    前查獲。
二、案經臺中縣警察局豐原分局報告臺灣臺中地方法院檢察署檢
    察官偵查起訴。
    理  由
一、訊據被告丙○○對於上揭犯罪事實坦承不諱，核與證人即共
    同正犯甲○○於偵審中結證情節相符，並與己○○等如附表
    編號一至五號所示被害人於警詢、偵查中指述遭搶奪及被害
    人丁○○於警詢、偵查中指述遭竊情節相吻合，復有贓物認
    領保管單三張、現場圖二張及照片二十七張附卷可稽。又被
    告丙○○前雖曾辯稱如附表編號二及四號所示搶奪犯行，係
    甲○○與一名女子所為云云。惟如附表編號二及四號所示搶
    奪犯行，確係被告丙○○與共同正犯甲○○所為一節，業經
    證人甲○○於偵審中結證不移，且如附表編號二號及四號所
    示搶奪犯行，實係二名男子所為，亦經證人即被害人許嘉純
    及戊○○於偵查中分別結證明確，足證被告丙○○上開辯詞
    顯與事實不符，要係事後臨訟卸責之詞，不足採信，應以其
    於審理中之自白為可採。綜上所述，本案事證明確，被告丙○○犯行堪以認定。
二、核被告丙○○所為，係犯刑法第三百二十五條第一項之搶奪
    罪及刑法第三百四十九條第一項之收受贓物罪。被告丙○○
    與甲○○間，就上開五次搶奪犯行，具有犯意之聯絡與行為
    之分擔，均為共同正犯。再被告丙○○上揭五次搶奪犯行，
    時間緊接，方法相同，觸犯構成要件相同之罪名，顯係基於
    概括之犯意反覆為之，為連續犯，應依刑法第五十六條之規
    定，論以一罪，並加重其刑。再被告所犯收受贓物罪及連續
    搶奪罪二罪間，犯意各別，行為互殊，應予分論併罰。末查
    ，被告丙○○前有竊盜罪、恐嚇罪及違反麻醉藥品管理條例
    案件前科，並曾於八十三年間及八十五年間，分別因犯搶奪
    案件及違反肅清煙毒條例案件，經臺灣板橋地方法院及本院
    各判處有期徒刑一年六月及三年二月確定，嗣經本院裁定其
    應執行刑為有期徒刑四年四月確定，於八十六年四月三十日
    假釋出監後，復經撤銷假釋，自八十八年十月十八日起執行
    殘刑二年三月二十三日，甫於九十一年八月三十一日縮刑期
    滿執行完畢（其因適用新法辦理一進一出，縮刑期滿執畢出
    監日期為九十一年十月一日，並自同日起接續執行施用毒品
    案件所處之有期徒刑七月及違反動產擔保交易法案件之罰金
    易服勞役之刑，於九十二年五月二十七日執畢出監，惟其先
    前所犯詐欺罪，於九十二年十月七日經臺灣高等法院臺中分
    院判處有期徒刑二年確定後，復經同法院於九十四年六月六
    日，就該所處有期徒刑二年及上揭施用毒品案件所處之有期
    徒刑七月，裁定應執行有期徒刑二年五月確定），有臺灣高
    等法院被告全國前案紀錄表、臺灣臺中地方法院檢察署刑案
    資料查註紀錄表及被告在監在押資料查詢表各一份在卷可按
    ，其於受有期徒刑執行完畢後五年以內再犯本案有期徒刑以
    上之罪，為累犯，應依法就其所犯連續搶奪罪部分遞加重其
    刑，及就其所犯收受贓物罪部分加重其刑。爰審酌被告有竊
    盜罪、恐嚇罪、違反麻醉藥品管理條例案件、違反肅清煙毒
    條例案件、施用毒品案件、詐欺案件等前科，素行不佳、其
    行為時係年滿四十三歲之成年男子，不思以正當途徑賺錢供
    己所需，竟圖謀不勞而獲之利益，連續為具有暴力性之本案
    搶奪犯行計五次，其收受之贓物為重型機車一部、使用時間
    非長，及被告犯罪後於警詢及偵查中雖未能直承全部犯行，
    惟嗣於審理中尚能坦承全部犯罪事實之態度等一切情狀，量
    處如主文所示之刑，並定其應執行之刑。
據上論斷，應依刑事訴訟法第二百七十三條之一第一項、第二百
九十九條第一項前段，刑法第二十八條、第五十六條、第三百二
十五條第一項、第三百四十九條第一項、第四十七條、第五十一
條第五款，罰金罰鍰提高標準條例第一條前段，判決如主文。
中　　華　　民　　國　　94　　年　　9 　　月　　29　　日
                       臺灣臺中地方法院刑事第十庭
                           法  官  江  奇  峰
上正本證明與原本無異。
如不服本判決，應於送達後十日內向本院提出上訴狀 (須附繕本
)，上訴於臺灣高等法院臺中分院。
                           書記官  陳  美  年
中　　華　　民　　國　　94　　年　　9 　　月　　29　　日
【附錄本案論罪科刑法條全文】
刑法第三百二十五條第一項：
意圖為自己或第三人不法之所有，而搶奪他人之動產者，處六月
以上五年以下有期徒刑。
刑法第三百四十九條第一項：
收受贓物者，處三年以下有期徒刑、拘役或五百元以下罰金。
附表：
┌─┬───┬─────┬──────┬───────┐
│編│被害人│時間 (民國│地點　　　　│財物　　　　　│
│號│　　　│)　　　　 │　　　　　　│　　　　　　　│
├─┼───┼─────┼──────┼───────┤
│一│己○○│94.4.30下 │臺中縣潭子鄉│灰色手提包（內│
│　│　　　│午2時20分 │勝利路247號 │有手機、公庫支│
│　│　　　│許　　　　│　　　　　　│票、身分證、服│
│　│　　　│　　　　　│　　　　　　│務證、駕照、行│
│　│　　　│　　　　　│　　　　　　│照、健保卡）　│
├─┼───┼─────┼──────┼───────┤
│二│許嘉純│94.4.30晚 │臺中縣豐原市│紅色手提包（內│
│　│　　　│上7時30分 │社皮路185巷 │有身分證、駕照│
│　│　　　│許　　　　│口　　　　　│、健保卡、提款│
│　│　　　│　　　　　│　　　　　　│卡、現金新臺幣│
│　│　　　│　　　　　│　　　　　　│(下同)500 元）│
├─┼───┼─────┼──────┼───────┤
│三│杜氏紅│94.4.30晚 │臺中縣豐原市│咖啡色手提包（│
│　│　　　│上9時許　 │三豐路323號 │內有手機、口紅│
│　│　　　│　　　　　│　　　　　　│各一支、粉餅盒│
│　│　　　│　　　　　│　　　　　　│一盒、蛋糕折扣│
│　│　　　│　　　　　│　　　　　　│卡一張、中華電│
│　│　　　│　　　　　│　　　　　　│信通話明細表一│
│　│　　　│　　　　　│　　　　　　│張、現金30元）│
├─┼───┼─────┼──────┼───────┤
│四│戊○○│94.5.1下午│臺中縣潭子鄉│暗紅色手提包（│
│　│　　　│2時2分許　│潭子街2段97 │內有紅色皮包、│
│　│　　　│　　　　　│號　　　　　│健保卡、駕照二│
│　│　　　│　　　　　│　　　　　　│張、信用卡三張
│　│　　　│　　　　　│　　　　　　│、金融卡一張、│
│　│　　　│　　　　　│　　　　　　│現金800元、諾 │
│　│　　　│　　　　　│　　　　　　│基亞電池）　　│
├─┼───┼─────┼──────┼───────┤
│五│乙○○│94.5.2凌晨│臺中縣豐原市│紅色手提包（內│
│　│　　　│0時12分許 │博愛街60巷　│有行動電話、現│
│　│　　　│　　　　　│　　　　　　│金160元、證件 │
│　│　　　│　　　　　│　　　　　　│、粉紅色小皮包│
│　│　　　│　　　　　│　　　　　　│、計算機及薪資│
│  │      │          │            │單 (起訴書附表│
│  │      │          │            │誤載為薪資)   │
└─┴───┴─────┴──────┴───────┘
